---
title: "gebruikersdag"
author: "Steven Wink"
date: "April 3, 2016"
output: html_document
---

# Het rechter spectrum van BI
==============================
 ## significantie, visualizatie,  groeperen, predictie 
 *** De statistische taal 'R' kan aangeroepen vanuit Diver.
 *** Enkele kleine voorbeeldjes over het gebruik van R om meer inzicht in data te krijgen. 

### Salaris dataset. 10 metingen die mogelijk invloed hebben op salaris.
### Autostoeltjes verkoop dataset. Verkoop data van 400 winkels en 10 metingen die mogelijk invloed hebben op de verkoop


 # 1: significantie
 * Het kwantificeren van hoe zeker we zijn over een meting of voorspelling
 ** Is er een verschil in het gemiddelde inkomen tussen mannen en vrouwen met gelijke werkervaring?
 ** Betekent dit verschil iets? (is het significant)
 
 

```{r, echo =FALE}
#http://www.statmethods.net/advgraphs/parameters.html
list.of.packages <- c("Ecdat", "ggplot2")
new.packages <- list.of.packages[!(list.of.packages %in% installed.packages()[,"Package"])]
if(length(new.packages)) install.packages(new.packages)


# over wine dataset gebruiken

data(Wages, package = "Ecdat")

head(Wages)
dim(Wages)
??Wages

plot(lwage ~ exp , data = Wages, col = sex, pch = 19, cex = 0.5)

Wages$sex <- factor(Wages$sex, levels = c("male", "female"))
p<-ggplot( data = Wages, aes( x = exp, y = lwage, col = sex )) + 
  geom_jitter(aes( size = sex), alpha= 0.5) + theme_minimal()

print(p)

p + geom_smooth(level = 0.975, alpha = 0.75) # limieten waarin je werkelijke gemiddelde 0.975 keer in zit.








```


 


 # 2: visualizatie & groeperen
  
  * Voor het leren kennen van een dataset 
  * Tot nieuwe inzichten komen
  
```{r, echo=FALSE, eval= FALSE}
data(Carseats, package = "ISLR")
head(Carseats)
dim(Carseats)

library(NMF)
# pca (visualizatie) van Wages? de numerieke? exp wks ind south married sex etc etc allemaal binair 
Wages.num <- Wages[ , c("exp", "wks", "ind", "ed", "lwage")]
pr.out <- prcomp(Wages.num, family = 'binomial', scale. = TRUE )

biplot(pr.out, xlabs=rep(".", nrow(Wages.num)), col = as.numeric(Wages$sex), cex = 2)


# hier cluster (visualizatie/ groeperen)
install.packages("devtools")
library(devtools)

install_github("vqv/ggbiplot")

library(ggbiplot)
data(wine)
head(wine)
?wine
wine.pca <- prcomp(wine, scale. = TRUE)
ggbiplot(wine.pca, obs.scale = 1, var.scale = 1,
  groups = wine.class, ellipse = TRUE, circle = TRUE) +
  scale_color_discrete(name = '') +
  theme(legend.direction = 'horizontal', legend.position = 'top')


wine.pca <- prcomp(wine, scale. = TRUE)
print(ggbiplot(wine.pca, obs.scale = 1, var.scale = 1, groups = wine.class, ellipse = TRUE, circle = TRUE))


```


 # 3: predictie
 
  * Het gebruik van bestaande data om iets te voorspellen over het onbekende.
  
```{r, echo=FALSE, eval= FALSE}
  
  
```  
  
  
  
