---
title: "gebruikersdag"
author: "Steven Wink"
date: "April 3, 2016"
output: html_document
---

# Het rechter spectrum van BI
==============================
 ## (on)zekerheid, visualizatie,  groeperen, predictie 

### Salaris dataset. 10 metingen die mogelijk invloed hebben op salaris.
### Autostoeltjes verkoop dataset. Verkoop data van 400 winkels en 10 metingen die mogelijk invloed hebben op de verkoop



 # 1: (on) zekerheid
 
 * Het kwantificeren van hoe zeker we zijn over een meting of voorspelling

Is er een verschil in het gemiddelde inkomen tussen mannen en vrouwen

```{r, echo =FALE}
data(Wage, package = "ISLR")
head(Wage)
dim(Wage)





```


 # 2: visualizatie & groeperen
  
  * Voor het leren kennen van een dataset 
  * Tot nieuwe inzichten komen
  
```{r, echo=FALSE, eval= FALSE}
data(Carseats, package = "ISLR")
head(Carseats)
dim(Carseats)



```


 # 3: predictie
 
  * Het gebruik van bestaande data om iets te voorspellen over het onbekende.
  
```{r, echo=FALSE, eval= FALSE}
  
  
```  
  
  
  
